【裁判字號】    89,易,211
【裁判日期】    890307
【裁判案由】    藏匿人犯等
【裁判全文】
臺灣新竹地方法院刑事判決                          八十九年度易字第二一一號
    公  訴  人  臺灣新竹地方法院檢察署檢察官
    被      告  甲○○○○毒有限公司
    兼右一人
    代  表  人  乙○○
右列被告因違反台灣地區與大陸地區人民關係條例等案件，經檢察官提起公訴 (八十
八年度偵字第六七五一號、第七二七０號)，本院判決如左︰
    主  文
甲○○○○毒有限公司其代表人因執行職務違反不得僱用大陸地區人民在臺灣地區從
事未經許可之工作之規定，科罰金新台幣陸萬元。
乙○○法人之代表人因執行職務違反不得僱用大陸地區人民在臺灣地區從事未經許可
之工作之規定，科罰金新台幣陸萬元，如易服勞役以新台幣玖佰元 (即銀元參佰元)
折算壹日。
    事  實
一、乙○○係設於新竹縣竹北市○○街二二八號之甲○○○○毒有限公司（以下簡稱
    淨融公司）負責人，因執行職務，竟於民國八十八年九月二日在淨融公司僱用自
    大陸地區福建省福清偷渡至台灣地區（八十八年九月二日上午在台灣台北地區上
    岸）之大陸地區人民何文林、薛阿表至新竹市忠孝保齡球館及新竹科學園區台揚
    科技公司等處從事清潔等未經許可之工作。嗣於八十八年九月四日下午一時四十
    分許，在新竹科學園區○○路側門為警查獲。
二、案經內政部警政署保安警察隊第二總隊第一大隊就乙○○部分報請臺灣新竹地方
    法院檢察署檢察官偵查及由該署檢察官就淨融公司部分自動檢舉偵查起訴。
    理  由
一、訊據被告乙○○、淨融公司固坦承有於前開時、地僱用大陸地區人民何文林、薛
    阿表從事清潔工作之事實，然辯稱並不知何文林、薛阿表係大陸地區人民云云。
    惟查：大陸地區人民何文林、薛阿表甫偷渡至台灣上岸，同日即由被告乙○○僱
    用並開始工作等情，業據証人何文林、薛阿表於警訊時供明在卷。証人何文林、
    薛阿表於檢察官偵查中並供稱被告知悉渠等係大陸人。再被告於本院亦供稱渠等
    應徵時，伊覺得口音很奇怪，有向渠等要身分証，惟渠等說未帶身分証。況被告
    亦曾於八十五年間因違反就業服務法經本判處罰金確定，有台灣高等法院被告全
    國前案紀錄表可稽。是被告對僱用身分不明之員工，當更謹慎，豈有未經查証即
    逕行僱用之理。是被告前開所辯尚不足採。此外，並有非法入境大陸人民基本資
    料表、公司執照、營利事業登記証影本附卷可稽本件事証明確，被告等犯行洵堪
    認定。
二、核被告乙○○所為，係違反臺灣地區與大陸地區人民關係條例第十五條第四款「
    不得僱用大陸地區人民在臺灣地區從事未經許可之工作之規定，而犯同條例第八
    十三條第一項之罪。爰審酌被告乙○○曾因違反就業服務法經本院判處罰金確定
    ，仍再非法僱用大陸地區人民，影響本國人民之就業機會、因缺乏工人而僱用大
    陸地區人民，及其犯罪後態度等一切情狀，量處如主文第二項所示之刑，並諭知
    易服勞役之折算標準。又被告乙○○係淨融公司之負責人，此已據渠本人自承在
    卷，並有公司執照可憑。其因執行職務違反不得僱用大陸地區人民在臺灣地區從
    事未經許可之工作之規定，則其所負責之淨融公司即應依上開條例第八十三條第
    四項，科以罰金，爰諭知如主文第一項所示。
三、公訴意旨另以：被告乙○○提供住宿予前開大陸地區人民，認其復涉有刑法第一
    百六十四條第一項之藏匿人犯罪部分，經查：被告堅決否認有提供住宿予大陸地
    區人民何文林、薛阿表居住藏匿之事實。何文林、薛阿表於警訊中亦均供稱渠等
    在台期間居無定所。何文林於檢察官偵查中並供稱被告公司僅提供午餐，晚上下
    班後，載至公司門口下車，渠等即到街上逛，半夜找個車庫或騎樓下睡覺。是被
    告乙○○顯未提供渠等住宿。此外，復別無其他積極證據可證被告乙○○有提供
    住宿予大陸地區人民何文林、薛阿表居住藏匿之事實，自應認此部分犯行尚屬不
    能證明，惟因公訴人以此部分與前開經起訴認有罪之事實，有方法結果之牽連關
    係，為牽連犯之裁判上一罪關係，爰不另為無罪之諭知，併此敘明。
四、據上論斷，應依刑事訴訟法第二百九十九條第一項前段、臺灣地區與大陸地區人
    民關係條例第八十三條第一項、第四項、刑法第十一條前段、第四十二條第二項
    、罰金罰鍰提高標準條例第二條、現行法規所定貨幣單位折算新台幣條例第二條
    ，判決如主文。
本案經檢察官黃仁宏到庭執行職務。
中      華      民      國      八十九  年      三      月      七      日
                                臺灣新竹地方法院刑事第一庭
                                    法      官    鄭    文    祺
右正本證明與原本無異。
如不服本判決，應於判決送達後十日內向本院提出上訴狀( 應附繕本 )，上訴於
臺灣高等法院。
                                    書  記  官    郭    廷    耀
中      華      民      國      八十九  年      三      月      七      日


司法院資訊處製作；財團法人民間司法改革基金會備份。
